福建連江地方法院刑事判決　　　　　　　　 95年度易字第1號
公　訴　人　福建連江地方法院檢察署檢察官
被　　　告　戊○○
被　　　告　丁○○
共　　　同
選任辯護人　黃雅羚律師
上列被告因違反臺灣地區與大陸地區人民關係條例等案件，經檢
察官提起公訴（94年度偵字第71號、 95年度偵字第6號），本院
判決如下：
    主      文
戊○○共同中華民國船舶船長，違反中華民國船舶非經主管機關
許可，不得航行至大陸地區之規定，處有期徒刑伍月，如易科罰
金，以銀元參佰元即新臺幣玖佰元折算壹日。
丁○○共同連續中華民國船舶船長，違反中華民國船舶非經主管
機關許可，不得航行至大陸地區之規定，處有期徒刑陸月，如易
科罰金，以銀元參佰元即新臺幣玖佰元折算壹日。
　　事      實
一、戊○○與丁○○為中華民國籍船舶「建騵號」之船長及船員
    ，丁○○並為中華民國籍船舶「駿興號」之船長，其等均明
    知中華民國船舶非經主管機關許可，不得航行至大陸地區，
    竟於民國94年8月21日晚間8時10分許，由戊○○駕駛「建騵
    號」船舶，與有直航大陸地區概括犯意之丁○○共同由連江
    縣北竿鄉白沙港報關後隨即出港，原應依申報往南航向連江
    縣莒光鄉，卻擅改航向及航道，駕駛「建騵號」逾越國防部
    公告之馬祖地區禁止、限制水域，而進入大陸地區，嗣於94
    年 8月22日下午自大陸地區返抵連江縣北竿鄉白沙港時，為
    海巡機關查獲。
二、丁○○承前概括犯意，復於民國94年12月9日上午4時10分許
    ，與甲○○（另依協商程序判處有期徒刑 4月）駕駛「駿興
    號」載運五金、化工原料等貨物，自連江縣北竿鄉白沙港報
    驗出港後，原應依申報航向連江縣亮島地區，竟再擅改航向
    及航道，駕駛「駿興號」逾越馬祖地區限制、禁止水域，而
    進入大陸地區之川石島附近海域。嗣於94年12月10日下午自
    大陸地區返抵連江縣北竿鄉白沙港時，為海巡機關查獲。
三、案經行政院海岸巡防署海岸巡防總局北部地區巡防局連江機
    動查緝隊移送福建連江地方法院檢察署檢察官偵查起訴。
　　理      由
一、按被告以外之人於審判外之言詞或書面陳述，除法律有規定
    者外，不得作為證據，刑事訴訟法第159條第1項固有明文；
    惟被告以外之人於審判外之陳述，雖不符同法第159條之1至
    之 4規定，而經當事人於審判程序同意作為證據，法院審酌
    該言詞陳述或書面陳述作成時之情況，認為適當者，亦得為
    證據；又當事人、代理人或辯護人於法院調查證據時，知有
    第159條第1項不得為證據之情形，而未於言詞辯論終結前聲
    明異議者，視為有前項之同意，同法第159條之5亦定有明文
    。本件公訴人、被告及辯護人於本院準備程序及審判程序中
    對於本案相關證人於偵查中之證述暨其他相關具傳聞性質之
    證據資料之證據能力，均表示沒有爭執，且迄於言詞辯論終
    結前亦未聲明異議。本院審酌本案證人於偵查中所為之陳述
    及證據資料作成時之情況，核無違法取證或其他瑕疵，且卷
    內之文書證據，亦無刑事訴訟法第159條之4顯有不可信之情
    況，認為本案證人於審判外之陳述及相關證據資料，均具備
    證據能力而均得作為證據，合先敘明。
二、訊據被告戊○○、丁○○固均坦承於前開時地報關後駕船出
    海，丁○○並坦承於 94年12月9日有航行至大陸地區之事實
    ，然2人均矢口否認有於94年8月21日航行至大陸地區之情事
    ；辯護人並辯稱：建騵號報關出港時間為94年8月21日晚間8
    時10分，而雷達操作手卻於晚間8時47分9秒始於雷達上標註
    建騵號之光點，顯已相隔37分鐘之久，何以確定航跡圖上之
    光點即為建騵號；又國防部公告之「限制、禁止水域」，目
    的係限制或禁止大陸地區船舶進入該範圍，以確保我國國家
    安全，是以我國船舶雖航行逾越該「限制、禁止水域」之界
    線，並不等同跨越我國領海，亦不等同已進入大陸地區云云
    。惟查：
（一）被告丁○○於 94年12月9日與甲○○駕駛中華民國籍船舶
      「駿興號」越過禁止、限制水域並進入大陸地區之事實，
      業據被告丁○○於本院95年12月27日審理程序中坦承不諱
      （本院卷第 255頁），並有第10岸巡大隊白沙安檢所設籍
      船筏基本資料表、中華民國小船執照（ 95年度偵字第6號
      卷第27至第29頁）、機漁船進出港檢查表（前揭偵卷第39
      頁）及海岸巡防總局北部地區巡防局提出之雷達航跡圖26
      紙（前揭偵卷第44至46頁）在卷足憑，足認被告前開任意
      性自白與事實相符，事證明確，此部分犯行堪以認定。
（二）被告戊○○、丁○○所駕駛之中華民國籍船舶「建騵號」
      於94年8月21日晚間8時10分許，由連江縣北竿鄉白沙港報
      關後隨即出港，原應依申報往南航向連江縣莒光鄉，卻擅
      改航向及航道，逾越國防部公告馬祖地區之限制、禁止水
      域，進入大陸地區海域等事實，有第10岸巡大隊白沙安檢
      所設籍船筏基本資料表（94年度偵字第71號卷第30頁）、
      機漁船進出港檢查表（前揭偵卷第31頁）、海岸巡防總局
      北部地區巡防局提出之雷達航跡圖26紙（本院卷第 161至
      186 頁）在卷足憑，並經證人即負責雷達系統之張正中及
      唐善智於檢察官訊問時檢視航跡圖後分別證稱：「就專業
      研析八艘船（即「建騵號」、「駿興號」、「豐年號」、
      「廣福號」、「嘉慶號」、「和泰號」、「廣達號」、「
      長隆號」）之航跡圖，因八艘船出港後，就經過岸上人員
      通報操作員後鎖定，期間航跡並沒有間斷，部分目標如廣
      福號確已過海峽中線，已進入大陸地區，其他也都已過海
      峽中線。」、「就我看到這八艘船，他們是從馬祖北竿地
      區出港，航跡是連續的，所以雷操手均有實際鎖定，依航
      跡圖所載這八艘船，已過中線到大陸沿海地區，是可以確
      定的。」（前揭偵卷第55至56頁）屬實，堪認被告 2人駕
      駛之「建騵號」確已跨越國防部公告馬祖地區之限制、禁
      止水域，甚至越過海峽中線自明。
（三）至辯護人抗辯雷達航跡圖之軌跡，無從認定係被告 2人所
      駕駛之船隻云云。然經證人即海岸巡防總局負責雷達情報
      之人員張正中於檢察官訊問時結證稱：「雷達航跡圖是依
      我們所建的系統，透過雷達偵搜，將海面目標鎖定，由雷
      達操作手，將雷達螢幕所顯示的光點，與岸上勤務人員回
      報之出港船隻逐一鎖定，鎖定後系統會給予一個編號，之
      後就進行自動鎖定，紀錄目標船隻的航跡，所以船的航跡
      圖非人為繪製的」（前揭偵卷第55至56頁）；證人即海岸
      巡防總局通資組專員唐善智於檢察官訊問時亦結證稱：「
      船隻經雷達鎖定，如果沒有脫鎖即為連續之目標，就雷達
      系統，沒有辦法作人為的更改」（前揭偵卷第55至56頁）
      ；證人即岸巡馬祖大隊雷達站小組長丙○○於本院審理時
      結證稱：「安檢所獲知船隻要報關出港時，安檢人員會用
      無線電與岸巡馬祖大隊聯繫，告知何艘船隻要出港，等到
      航跡出現後，我們就會作鎖定。」、「（問：航跡何時會
      出現？）船隻出航後，大約兩分鐘後航跡就會出現了，當
      然也要看航速。」（本院卷第232至236頁）；證人即當時
      北竿安檢所人員乙○○於本院審理時結證稱：「（船隻出
      港多久後，會通報觀通員？）一出港就會通報。」（本院
      卷第236至240頁）；證人即具有實際判讀雷達經驗之蔡育
      明於本院審理時結證稱：「（問：雷達測繪精準性？）依
      我的經驗，自動測繪雷達設定 3海浬內精準度大約80到90
      ％，若設定12海浬精準度就會降低，如果輔以人工計算精
      準度可達95％。」（本院卷第242至245頁），綜合衡諸前
      揭證人之證言，並參諸「海岸巡防總局雷達傳遞整合作業
      執行要點」（本院卷第 90至102頁）可知，雷達就船隻之
      鎖定，係先由安檢所人員於船舶出港時立即以無線電通報
      觀通員，再由觀通員以目測方式確認後，告知雷達操作手
      ，雷達操作手搭配雷達上之光點，給與出海之船隻編號加
      以鎖定，交由雷達持續偵測後自動繪製船舶之航跡圖，故
      就雷達上光點之鎖定，除雷達自動偵測外，尚輔以人工觀
      測，透過上開方式交互對照，其正確性較高，發生誤差之
      可能性甚低。
（四）況參以證人即當時北竿安檢所人員乙○○於本院審理時結
      證稱：「（航跡圖所顯示的光點是否會有錯誤？）如果只
      有一艘船的話，不會出錯，但是如果有八艘船隻一起出去
      的話，就有可能出錯，且我們是依出港順序通報馬祖大隊
      ，但是船隻船速不一，就有可能產生標示錯誤的可能。」
      、「（當天是否有八艘船一起出港？）這些船是陸陸續續
      出港。」、「（除了這八艘船外，還有無其他船隻在接連
      的時間出港？）沒有。」、「（問：為何如此肯定此事？
      ）因為這八艘船事件，作了很多的蒐證及資料，所以我記
      得。」（本院卷第236至240頁），可知當時係 8艘船舶陸
      續報關出港，且並無其他船隻於接連之時間內出港，本院
      綜合審酌被告漁船出港之時間，當時僅有被告等 8艘船舶
      陸續出港，且其等出港之前、後時段內，復無其它船隻進
      出，而船舶出港後 2分鐘即會在雷達上出現光點，雷達操
      作手依一般操作手續為本件 8艘船舶之鎖定並無困難，故
      認為本件雷達航跡圖之鎖定發生混淆誤判之可能性極低，
      益徵本件雷達航跡圖上標示之光點及航跡，確係本件「建
      騵號」船舶及其航跡路線無誤。至於辯護人另以報關簿記
      載時間與雷達鎖定之時間差，認為有標註錯誤之可能，亦
      經證人乙○○證稱：「（當天報關情形為何？）報關簿記
      載時間是被告來聲請的時間，後來我們就放行了，等到船
      隻出港後，我們就向觀通員通報該船隻已經出港。」（本
      院卷第236至240頁）、證人丙○○證稱：「我記得建騵號
      比較晚出港，所以輸入的時候有誤差。」、「（問：如何
      識別船隻？）我們是依據報關的順序來判斷，再輸入船隻
      名稱。」（本院卷第232至236頁），可見報關簿記載之時
      間僅為被告報關之時間，尚非即為出港之時間，必待船隻
      出港後，安檢人員才會向觀通員通報，再由雷達操作手依
      通報之順序於雷達上鎖定，是以尚難僅以報關簿上記載之
      時間與雷達鎖定之時間差，據以認定雷達操作手於標註目
      標物時發生錯誤，參以建騵號既為最後出港之船隻，且其
      後並無其他船舶出港，縱有延誤通報之情況，亦不至與其
      他船舶發生混淆，因此辯護人爭執上開時間之落差，尚不
      足使本院對航跡圖鎖定之正確性產生合理可疑。從而，綜
      上判斷航跡圖上所載光點及軌跡，確係本件被告所駕駛之
      船隻無訛。況由雷達航跡圖可知當時先後陸續出港之 8艘
      船舶均有越過禁止、限制水域，縱雷達操作手對該 8艘船
      舶之先後順序有誤判致標註錯誤，亦無礙於被告2 人駕駛
      之「建騵號」確有航行越過禁止、限制水域之事實。是以
      被告 2人及辯護人上開辯解並不足採，本件事證明確，被
      告2人於94年8月21日駕駛「建騵號」越過禁止、限制水域
      之事實同堪認定。
三、辯護人又辯稱：國防部公告之「限制、禁止水域」，目的係
    限制或禁止大陸地區船舶進入該範圍，以確保我國國家安全
    ，是以我國船舶雖航行逾越該「限制、禁止水域」之界線，
    不等同跨越我國領海，亦不等同已進入大陸地區云云。惟：
（一）按臺灣地區與大陸地區人民關係條例第 1條已開宗明義指
      出：國家統一前，為確保臺灣地區安全與民眾福祉，規範
      臺灣地區與大陸地區人民之往來，並處理衍生之法律事件
      ，特制訂本條例，是以關於臺灣地區與大陸地區之相關事
      項即應依據該條例之規範。而該條例第2條第1款、第 2款
      規定：「一、臺灣地區：指臺灣、澎湖、金門、馬祖及政
      府統治權所及之其他區域。二、大陸地區：指臺灣地區以
      外之中華民國領土。」，可知臺灣地區與大陸地區人民關
      係條例所稱之「大陸地區」係相對於臺灣地區而言，而臺
      灣地區之認定標準即在於「政府統治權所及」之地區，又
      所謂「政府統治權所及」之地區，其判斷標準無非係政府
      足以有效行使主權、司法管轄權，甚或軍事武力、海岸巡
      防力量足以有效行使、捍衛海疆之範圍，故而臺灣地區在
      馬祖區域之統治權範圍自應以是否為我國政府足以有效行
      使主權、司法管轄權，甚或軍事武力、海岸巡防力量足以
      有效行使、捍衛海疆之範圍為標準。
（二）再按臺灣地區與大陸地區人民關係條例第29條第 1項規定
      ：「大陸船舶、民用航空器及其他運輸工具，非經主管機
      關許可，不得進入臺灣地區限制或禁止水域、臺北飛航情
      報區限制區域。」；第32條第 1項規定：「大陸船舶未經
      許可進入臺灣地區限制或禁止水域，主管機關得逕行驅離
      或扣留其船舶、物品，留置其人員或為必要之防衛處置。
      」；臺灣地區與大陸地區人民關係條例施行細則第42條規
      定：「大陸船舶未經許可進入臺灣地區限制或禁止水域，
      主管機關依下列規定處置：一、進入限制水域者，予以驅
      離；可疑者，命令停船，實施檢查。驅離無效或涉及走私
      者，扣留其船舶、物品及留置其人員。二、進入禁止水域
      者，強制驅離；可疑者，命令停船，實施檢查。驅離無效
      、涉及走私或從事非法漁業行為者，扣留其船舶、物品及
      留置其人員。三、進入限制、禁止水域從事漁撈或其他違
      法行為者，得扣留其船舶、物品及留置其人員。四、前三
      款之大陸船舶有拒絕停船或抗拒扣留之行為者，得予警告
      射擊；經警告無效者，得直接射擊船體強制停航；有敵對
      之行為者，得予以擊燬。」；第43條規定：「依前條規定
      扣留之船舶，由有關機關查證其船上人員有下列情形之一
      者，沒入之：一、搶劫臺灣地區船舶之行為。二、對臺灣
      地區有走私或從事非法漁業行為者。三、搭載人員非法入
      境或出境之行為。四、對執行檢查任務之船艦有敵對之行
      為。扣留之船舶因從事漁撈、其他違法行為，或經主管機
      關查證該船有被扣留二次以上紀錄者，得沒入之。扣留之
      船舶無前二項所定情形，且未涉及違法情事者，得予以發
      還。」；及海岸巡防法第1條第1項：「為維護臺灣地區海
      域及海岸秩序，與資源之保護利用，確保國家安全，保障
      人民權益，特制定本法。」；海岸巡防機關海域執法作業
      規範第 2點：「本規範適用範圍為我國內水、領海、鄰接
      區、專屬經濟海域、大陸礁層與公海上得行使管轄之事項
      及限制、禁止水域。」等規定可知，大陸船舶未經許可進
      入限制或禁止水域，主管機關依前揭規定得對於大陸船舶
      採取「驅離」、「檢查」、「扣留」、「警告射擊」、「
      擊燬」等強制作為，並賦予巡防機關人員司法權限，顯然
      限制、禁止水域即為我國政府目前於馬祖地區足以軍事武
      力有效實現統治權及司法管轄權之範圍，因認至少此水域
      之內即為臺灣地區與大陸地區人民關係條例所定之「臺灣
      地區」。復依臺灣地區與大陸地區人民關係條例第29條第
      2 項之規定：「前項限制或禁止水域及限制區域，由國防
      部公告之。」，國防部遂依據該條文之授權，於 87年6月
      22日以（87）戍戎字第2622號公告，公告東引、馬祖、烏
      坵、金門、東沙、南沙地區限制、禁止水域及限制空域管
      制範圍及事項，並自 87年6月24日生效。其中馬祖地區限
      制、禁止水域管制範圍為：南竿、北竿、高登、亮島、大
      坵、小坵、東莒、西莒等島週邊低潮線，向外延伸4千至6
      千公尺之水域為限制水域；南竿、北竿、高登、亮島、大
      坵、小坵、東莒、西莒等島週邊低潮線，向外延伸 4千公
      尺以內之水域為禁止水域。是以逾越上揭界線即可認為已
      離開我國統治權所及之區域。
（三）再參以馬祖北竿白沙港之經度約為 119度58分，而大陸地
      區黃歧半島之經度約為 119度52分，有衛星圖及北竿鄉地
      圖在卷可稽，依經度1分即為1海浬換算後，兩地間之距離
      僅約 6海浬而已，然依國際海洋法公約及中華民國領海及
      鄰接區法第 3條之規定，由大陸地區之領海基線向外延伸
      12海浬即為大陸地區之領海範圍，顯然已可包含兩地間之
      海域，仍屬我國憲法上所認定之中華民國領土範圍，而我
      國國防部公告之限制、禁止水域既為我國統治權所及之範
      圍，則於該國防部公告限制水域界線與大陸地區領海基線
      間之海域，既屬我國於臺灣地區以外之中華民國領土，因
      此即為台灣地區與大陸地區人民關係條例第 2條定義之「
      大陸地區」，故而於該海域出現之中華民國籍船舶除已越
      過我國統治權所及之範圍外，亦同時進入大陸地區。
（四）經查，本案依卷附之雷達航跡圖及前述認定，「建騵號」
      及「駿興號」之船舶已明顯逾越上開禁止、限制水域，因
      此本件被告 2人共同駕駛「建騵號」及被告丁○○駕駛「
      駿興號」進入大陸地區之事實，事證明確，被告及辯護人
      辯稱並未進入大陸地區云云，顯不足採信。
四、按臺灣地區與大陸地區人民關係條例第28條：「中華民國船
    舶、航空器及其他運輸工具，經主管機關許可，得航行至大
    陸地區。」，經查被告 2人並未向主管機關申請許可，即駕
    駛船舶進入大陸地區，已如前述，其等違反前揭規定之行為
    已臻明確，應予依法論科。
五、按被告行為後，法律有變更者，適用行為時之法律。但行為
    後之法律有利於行為人者，適用最有利於行為人之法律，刑
    法第2條第1項定有明文。而適用最有利於行為人之法律，既
    曰法律，自較刑之範圍為廣，除法律有特別規定（如修正後
    刑法第2條第2項非拘束人身自由之保安處分適用裁判時法、
    修正後刑法施行法第9條之3規定等情形），應依其規定，或
    事關執行之緩刑宣告，或犯罪在刑法修正施行前，自首在刑
    法修正施行後之自首情況，或程序事項等規定（如刑法第40
    條沒收宣告之程序規定），均應適用裁判時之修正後刑法規
    定外，其它仍應依刑法第2條第1項之規定為法律變更之比較
    適用；又關於易科罰金之折算標準、易服勞役之折算標準及
    期限、罰金與死刑是否併予執行、多數有期徒刑定應執行刑
    時之最高刑期限制等修正，事涉行為人易刑折算標準金額之
    多寡與期限之長短及定執行刑時能否就罰金刑併予執行或有
    期徒刑定應執行刑時最高度之限制，亦均屬修正後刑法第 2
    條第1 項所應比較適用法律之範圍；另拘束人身自由之保安
    處分，並非屬修正後刑法第2條第2項規定應適用裁判時法之
    範圍，除有特別規定者外，仍屬應依修正後刑法第2條第1項
    比較適用之法律；從刑附屬於主刑，除法律有特別規定者外
    ，應依主刑所適用之法律。再者，比較適用法律時，應就罪
    刑有關之共犯、未遂犯、連續犯、牽連犯、結合犯，以及累
    犯加重、自首減輕暨其他法定加減原因（如身分加減）與加
    減例等一切情形，綜其全部之結果而為比較後，整體適用，
    不能割裂而分別適用有利益之條文，有最高法院 95年5月23
    日刑事庭第8次會議決議及最高法院24年上字第4634號、 24
    年上字第5292號、27年上字第2615號、 29年上字第964號判
    例可資參照。茲就本案有關之新舊法比較部分，臚列如下：
（一）查本件被告行為後，刑法業於94年2月2日修正公布，並自
      95年7月1日起生效施行，雖然臺灣地區與大陸地區人民關
      係條例第80條第 1項之規定並未修正，惟關於正犯、易科
      罰金及連續犯等規定均有修正，自仍應為新舊法之比較。
（二）關於刑法第28條正犯之規定，雖由原條文：「二人以上共
      同實施犯罪之行為者，皆為正犯」，修正為：「二人以上
      共同實行犯罪之行為者，皆為正犯」，然揆諸修正理由已
      說明僅有排除陰謀共同正犯、預備共同正犯適用之法律變
      更，共謀或行為共同正犯仍合乎該條規定之正犯而無不同
      ，則本案被告戊○○與丁○○間、丁○○與同案被告甲○○間皆係行為共同正犯態樣，並無法律變更之問題。
（三）又修正前刑法第31條第 1項規定：「因身分或其他特定關
      係成立之罪，其共同實施或教唆幫助者，雖無特定關係，
      仍以共犯論。」與修正後同條項規定：「因身分或其他特
      定關係成立之罪，其共同實行、教唆或幫助者，雖無特定
      關係，仍以正犯或共犯論。但得減輕其刑。」比較結果，
      因後者有減輕其刑之規定，自以適用修正後刑法對被告較
      為有利。
（四）又關於易科罰金之折算標準部分，由修正前刑法第41條第
      1項前段規定「得以銀元1元以上3元以下折算1日」，並依
      修正前罰金罰鍰提高標準條例第2條規定提高1百倍為銀元
      1百元以上3百元以下（即新臺幣3百元以上9百元以下）折
      算1日，修正為得以新臺幣1千元、2千元或3千元折算 1日
      ，並將罰金罰鍰提高標準條例第 2條刪除，是以比較新舊
      法結果，以修正前刑法所定之易科罰金折算標準較有利於
      被告。
（五）又新修正刑法業已將連續犯之規定刪除，然此刪除雖非犯
      罪構成要件之變更，但顯已影響行為人刑罰之法律效果，
      自屬法律有變更，亦應依新修正刑法第2條第1項規定，比
      較新舊法。連續犯刪除後，被告之數犯罪行為，即須分論
      併罰，是仍以舊法之規定較有利於被告。
（六）綜上，本件經綜合觀察全部罪刑比較之結果及不得割裂適
      用法理，就上開修正部分，修正後規定並無較有利於被告
      ，依修正後刑法第2條第1項前段規定，仍應適用行為時即
      修正前刑法之規定，予以論罪科刑。
六、核被告 2人所為，均係違反臺灣地區與大陸地區人民關係條
    例第28條第1項之規定，應論以同法第80條第1項之罪。被告
    戊○○與丁○○間就駕駛「建騵號」直航大陸地區部分有犯
    意聯絡及行為分擔，被告丁○○雖非中華民國船舶「建騵號
    」所有人、營運人或船長身分，但與具有特定身分之船長即
    被告戊○○共同犯罪，依刑法第31條第 1項之規定，仍應論
    以共同正犯。又被告丁○○具有中華民國船舶「駿興號」船
    長身分，與同案被告甲○○就駕駛「駿興號」直航大陸地區
    部分亦有犯意聯絡及行為分擔，亦應論以共同正犯。被告丁○○先後多次犯行，時間相近，觸犯構成要件相同之罪名，
    顯係出於概括犯意反覆為之，為連續犯，依修正前刑法第56
    條之規定，以一罪論，並加重其刑。爰審酌被告 2人未經許
    可航行至大陸地區，不僅破壞我國出入境管理秩序，並損及
    國家安全，復衡其犯罪情節、法益侵害程度及犯後態度等一
    切情狀，分別量處如主文所示之刑，並依前開說明，適用修
    正前刑法第41條第 1項前段、修正前罰金罰鍰提高標準條例
    第2條規定，諭知易科罰金之折算標準，以為警惕。
七、公訴意旨另以：被告 2人未向內政部警政署入出境管理局申
    請許可即出境，尚涉違反國家安全法第3條第1項規定而犯同
    法第6條第1項之罪嫌云云。惟按漁港法第16條第 1項之規定
    ：「船舶進出漁港，除應依有關法令規定實施檢查外，本籍
    漁船以外船舶應先經主管機關之核准。」及國家安全法第 4
    條及海岸巡防法第4條第1項第2款、第3款與第5條第1項第 2
    款等規定，賦予海岸巡防機關對入出境之船舶實施檢查之權
    限。是以船舶進出漁港，應依前揭規定由海岸巡防機關實施
    檢查；船舶入出境並應向漁港主管檢查機關提出申請，若漁
    船進出港曾向主管機關提出申請並經准許出入港，即無違反
    國家安全法未經許可不得入出境之規定。經查被告 2人駕駛
    「建騵號」及被告丁○○駕駛「駿興號」船舶自連江縣北竿
    鄉白沙漁港出海，均已向第10岸巡大隊白沙安檢所報關檢查
    ，有報關紀錄存卷可查，其等既按正常程序申請出海，自難
    謂有未經許可入出境之罪嫌。檢察官就此部分事實認被告 2
    人涉犯國家安全法第6條第1項之罪嫌，自有未洽，且此部分
    之事實因與檢察官認被告 2人前揭經論罪科刑部分有想像競
    合犯之裁判上一罪關係，故不另為無罪之諭知。
八、據上論斷，依刑事訴訟法第299條第1項前段，臺灣地區與大
    陸地區人民關係條例第28條第1項、第80條第 1項，刑法第2
    條第1項前段、第11條前段、第28條、第31條第1項，修正前
    刑法第41條第 1項前段、第56條，修正前罰金罰鍰提高標準
    條例第2條，判決如主文。
本案經檢察官黃賽月到庭執行職務。
中　　華　　民　　國　　96　　年　　1 　　月　　11　　日
                    刑事庭  審判長法　官　邱志平
                                  法  官  黃翊哲
                                  法  官  羅國鴻
以上正本與原本無異
中　　華　　民　　國　　96　　年　　1 　　月　　11　　日
如不服本判決應於送達後10日內向本院提出上訴狀
   　　                       　　書記官　林長貴
